臺灣士林地方法院交通事件裁定　94年度交聲更（一）字第24號
原處分機關　臺北市交通事件裁決所
異　議　人
即受處分人　甲○○
上列受處分人因違反道路交通管理處罰條例案件，對於臺北市交
通事件裁決所93年12月30日所為之處分（原處分案號：北市裁三
字第裁22-ABY043046號）聲明異議，本院交通法庭裁定後，經抗
告，為臺灣高等法院裁定撤銷原裁定，發回本院更為裁定如下：
    主  文
異議駁回。
    理  由
一、按民國91年9 月1 日修正公布施行之道路交通管理處罰條例
    第35條第1 項第1 款之規定，汽車駕駛人，駕駛汽車經測試
    檢定有酒精濃度超過規定標準者，處新臺幣15,000元以上60
    ,000 元 以下罰鍰，並當場移置保管其車輛及吊扣其駕駛執
    照1 年。（該條例業經總統於91年7 月3 日修正公布，並自
    91年9 月1 日起施行，比較新、舊法，新法將「當場禁止其
    駕駛」修正為「當場移置保管其車輛」，其餘構成要件及處
    罰並無不同，參照司法院大法官會議第142 號解釋意旨，應
    認有「從新從輕原則」之適用，故本件應適用新法）。又違
    反道路交通管理不經裁決自動繳納罰鍰事件，依法規應併執
    行罰鍰及其他處分者，處罰機關於收到其繳納之罰鍰後，應
    逕行裁決該其他處分，並於裁決書處罰主文註明罰鍰已收繳
    ，送達受處分人，違反道路交通管理事件統一裁罰基準及處
    理細則第48條第3 項定有明文。
二、原處分意旨略以：異議人即受處分人甲○○駕駛B8-3815 號
    自用小客車，於91年6 月19日凌晨0 時12分許，行經台北市
    ○○街○ 段408 號前，因酒後駕車為警攔檢稽查，其酒精濃
    度測試值高達0.51MG/L，經原舉發單位依法掣單舉發，爰依
    道路交通管理處罰條例第35條第1 項第1 款裁罰34,500元，
    並當場禁止其駕駛。惟受處分人於91年7 月1 日繳納罰鍰34
    ,500 元 並告知應繳送駕駛執照執行吊扣處分後，受處分人
    迄今均未繳交，遂於93年12月30日裁決吊扣駕照12個月，及
    限期於94年1 月29日前繳送，逾期不繳送之處分等情。
三、本件異議意旨略以：受處分人固有前揭時、地違規酒後駕車
    ，惟受處分人業已於91年7 月1 日繳交罰鍰34,500元結案，
    受處分人並不知另有吊扣駕照12個月之處分，且自違規時迄
    今已2 年半期間，並未接獲裁決所任何通知，卻於94年1 月
    17日突然收受上開處分，實令受處分人困惑不解，若前揭違
    規須執行吊扣駕駛執照處分，為何當初不執行吊扣，遲至2
    年半才為此處分，為此聲明異議等語。
四、經查：
  (一)本件受處分人甲○○駕駛車牌B8-3815 號自用小客車，於91
    年6 月19日凌晨0 時12分許，行經台北市○○街○ 段408 號
    前，因酒後駕車為警攔檢稽查，其酒精濃度測試值高達0.51
    MG/L，經台北市政府警察局北投分局永明派出所警員依法掣
    單舉發，載明上開違規事實，及舉發違反法條為道路交通管
    理處罰條例第35條第1 項第1 款，並當場禁止其駕駛等情，
    此為受處分人甲○○所不否認，且有94年6 月19日台北市政
    府警察局北市警交大字第ABY043046 號舉發違反道路交通管
    理事件通知單及酒精濃度測試單各1 紙在卷可稽，是受處分
    人確有違反道路交通管理處罰條例第35條第1 項第1 款之規
    定應堪認定。
  (二)按道路交通管理處罰條例第35條第1 項第1 款規定之行為，
    應由公路主管機關處罰，受處分人不服第8 條主管機關所為
    之處罰，得於接到裁決書之翌日起20日內，向管轄地方法院
    聲明異議，此同條例第8 條第1 項第1 款、第87條第1 項均
    有明文。是本件上開違規事件應由公路主管機關之臺北市交
    通事件裁決所處罰，而非舉發之台北市政府警察局北投分局
    永明派出所警員為之，從而，當以台北市交通事件裁決所93
    年12月30日所為北市裁三字第裁22-ABY043046號裁決書為處
    罰之依據，而非上開警員出具之台北市政府警察局北市警交
    大字第ABY043046 號舉發違反道路交通管理事件通知單為處
    罰依據，自不論該舉發通知單記載之處罰內容是否完整，應
    先敘明。
  (三)91年9 月1 日修正公布施行前後同上條例第85之2 條均規定
    ，車輛所有人或駕駛人依本條例規定應予禁止通行、禁止其
    行駛、禁止其駕駛者，交通勤務警察或依法令執行交通稽查
    任務人員應當場執行之，必要時，得逕行移置保管其車輛。
    前項車輛所有人或其委託之第三人得於保管原因消失後，持
    保管收據及行車執照領回車輛。則違反上開同條例第35條第
    1 項第1 款之規定，關於禁止駕駛並當場移置保管受處分人
    車輛部分應由交通警察當場執行，無庸公路主管機關之臺北
    市交通事件裁決所處罰，自甚明確。而違反道路交通管理不
    經裁決自動繳納罰鍰事件，依法規應併執行罰鍰及其他處分
    者，處罰機關於收到其繳納之罰鍰後，應逕行裁決該其他處
    分，並於裁決書處罰主文註明罰鍰已收繳，送達受處分人，
    違反道路交通管理事件統一裁罰基準及處理細則第48條第3
    項定有明文，如上所述，則受處分人於臺北市交通事件裁決
    所裁決前之91年7 月1 日即先行繳納罰鍰34,500元，而裁決
    所於未收受受處分人應繳送吊扣之駕駛執照執行後，逕行於
    93年12月30日依道路交通管理處罰條例第35條第1 項第1 款
    之規定裁決併執行吊扣受處分人駕駛執照一年（12月）之處
    分，註明罰鍰已繳，且將裁決書送達受處分人，此有上開裁
    決書及送達證書在卷足憑，應無違法或不當之情形甚明。
  (四)至異議意旨所稱：自違規時迄今已2 年半期間，並未接獲裁
    決所任何通知，卻於94年1 月17日突然收受上開處分，實令
    受處分人困惑不解，若前揭違規須執行吊扣駕駛執照處分，
    為何當初不執行吊扣，遲至2 年半才為此處分，為此聲明異
    議等語。經查，受處分人違規之時間為91年6 月19日，同日
    即遭警方舉發，因係在違反道路交通管理處罰條例第90條規
    定3 個月之期限內，自得舉發；而關於吊扣駕駛執照裁決之
    時間雖於違規行為時間之後2 年多，因法律並無法定裁決期
    間之限制規定，應仍可為之。
五、綜上所述，原處分機關據以援引上開規定，裁處如上所述，
    並無不當。本件異議為無理由，應予駁回。
六、據上論斷，應依道路交通案件處理辦法第19條，裁定如主
    文。
中　　華　　民　　國　　94　　年　　10　　月　　20　　日
                  交通法庭法  官  雷雯華
以上正本證明與原本無異。
如不服本裁定應於送達後5日內向本院提出抗告狀。
                          書記官  陳漢朝
中　　華　　民　　國　　94　　年　　10　　月　　24　　日
